臺灣彰化地方法院彰化簡易庭民事判決
111年度彰簡字第444號
原      告  合作金庫商業銀行股份有限公司

法定代理人  雷仲達  
訴訟代理人  常治平  
被      告  王朝輝即長虹企業社


上列當事人間請求清償債務事件，本院於民國111年9月26日言詞
辯論終結，判決如下：
    主      文
一、被告應給付原告新臺幣29萬4,223元，及自民國111年5月27
    日起至清償日止，按週年利率百分之1.26計算之利息，暨自
    民國111年6月28日起至清償日止，逾期在6個月以內者，按
    上開利率百分之10，逾期超過6個月者，按上開利率百分之2
    0計算之違約金。
二、訴訟費用由被告負擔。
三、本判決第一項得假執行，但被告如以新臺幣29萬4,223元為
    原告預供擔保，得免為假執行。　　
    事實及理由
一、原告主張：被告於民國109年5月25日向原告借款新臺幣（下
    同）50萬元，且約定利息依中央銀行專案融通利率加計百分
    之1.16計算，而違約金則自應償付日起逾期在6個月以內者
    、逾期超過6個月者，各按上開利率百分之10、百分之20計
    算；然被告嗣即未依約清償本金，則依授信約定書第5條之
    規定，剩餘借款本金29萬4,223元之債務應視為全部到期。
    因此，原告茲依消費借貸之法律關係，請求被告給付如主文
    第一項所示之剩餘本金、利息與違約金等語。
二、被告未於言詞辯論期日到場，亦未提出書狀作何聲明或陳述
    。
三、原告主張之上開事實，業據其提出借據、授信約定書、中央
    銀行辦理銀行承作受嚴重特殊傳染性肺炎疫情影響之中小企
    業貸款專案融通作業規定、貸放資料查詢單為證，而已於相
    當時期受合法通知之未到庭被告亦未提出書狀爭執，則依民
    事訴訟法第280條第3項前段、第1項前段之規定，應視同自
    認，故堪認上開事實為真正。從而，原告依消費借貸之法律
    關係，請求被告給付如主文第一項所示之本金、利息及違約
    金，為有理由，應予准許。
四、關於假執行之說明：原告勝訴部分，所命給付金額未逾50萬
    元，爰依民事訴訟法第436條第2項、第389條第1項第5款之
    規定，依職權宣告假執行；並依民事訴訟法第436條第2項、
    第392條第2項之規定，依職權酌定相當擔保金額，宣告被告
    預供擔保，得免為假執行。
五、訴訟費用負擔之依據：民事訴訟法第78條。　　　　
中　　華　　民　　國　　111 　年　　9 　　月　　27　　日
                  彰化簡易庭  法  官  許嘉仁
以上正本係照原本作成。
如不服本判決，須於判決送達後20日內向本院提出上訴狀（須按
他造當事人之人數附繕本）。如委任律師提起上訴者，應一併繳
納上訴審裁判費。
中　　華　　民　　國　　111 　年　　9 　　月　　27　　日
        　　　　　　　        書記官  陳火典